【裁判字號】    90,聲再,214
【裁判日期】    900830
【裁判案由】    公共危險聲請再審
【裁判全文】
臺灣高等法院臺中分院刑事裁定                      九十年度聲再字第二一四號
    再審聲請人
    即受判決人  甲○○
右列聲請人，因過失傷害等案件，對於本院中華民國九十年七月十一日確定判決（九
十年度交上訴字第三九八號），聲請再審，本院裁定如左：
      主  文
再審之聲請駁回。
      理  由
一、聲請意旨略稱：聲請人即該案被告甲○○所涉過失傷害等案件，經本院將過失傷
    害部分撤銷改判為有期徒刑五月在案，但聲請人於該日駕駛汽車由大里市往烏日
    方向行駛，途經爽文交岔路口之前，已將時速減至二十公里以內，並未超速。當
    聲請人發現左側約二十公尺左右，有蔡日寶駕駛之重機車疾駛將至，聲請人即將
    汽車剎停在慢車道，自已盡相當注意力，詎原判決竟認定聲請人之時速為三十公
    里，與事實不合，縱認該汽車被機車撞擊之際仍在行駛中，機車應會往汽車左側
    後方倒去，惟該機車竟倒向汽車右前方，可見聲請人之汽車係停駛中，原判決未
    認定被告有如何之過失，且自相矛盾。上開機車之駕駛者以八、九十公里之高速
    行駛，且不剎停而受傷，應自負完全過失責任，與聲請人無因果關係。聲請人曾
    請求第一審法院勘驗現場及鑑定，但一審未採認，本院雖有送初驗，但該鑑定結
    果，卻一面倒認定聲請人有過失，聲請人再請求複驗及勘驗，未獲本院置理，因
    而依刑事訴訟法第四百二十一條規定，提起再審之聲請云云。
二、查有罪之判決確定後，為受判決人之利益聲請再審，如依刑事訴訟法第四百二十
    一條規定，提起再審之聲請者，必須有足以影響於判決之重要證據漏未審酌者，
    始准許之。經查，聲請人於八十九年五月二十三日無照駕車發生車禍，並且逃逸
    之情事，有聲請人所提本院九十年交上訴字第三九八號判決在卷可稽，茲依該確
    定判決之現場圖所載，被害人之機車確已先進岔路口一半以上之道路，雖撞擊點
    在聲請人汽車之駕駛座旁，但堪認雙方均有過失，雖經臺中縣區車輛行車事故鑑
    定委員會鑑定結果，告訴人並無過失，惟本院依雙方供詞及現場圖等，認定雙方
    均有過失，自屬依法有據，聲請人聲請再審，並未提出證據證明其係停駛中被撞
    ，所稱應由告訴人負完全責任，復無客觀舉證可憑，徒就原判決之認定事實多所
  爭執，已難認原判決有重要證據漏未審酌，且足以影響判決之結果。況車禍發生
    ，不以有鑑定結果為認定事實之前提（尤其在無從鑑認時），本院且經送請鑑定
    ，其結果法院自得依證據加以採認，聲請人案發後且有逃逸情事，則聲請人以未
    覆議、未勘驗現場為由，指摘原判決有上開再審理由，亦嫌無憑，是依上所述，
    聲請人所指理由，核與上引法條所定要件，尚非相符，應認無再審理由，自應駁
    回其聲請。
三、依刑事訴訟法第四百三十四條第一項，裁定如主文。
中      華      民      國    九十    年      八      月      三十      日
                                臺灣高等法院臺中分院刑事第二庭
                                      審判長法  官  羅  禮  政
                                            法  官  陳  欣  安
                                            法  官  蔡  聰  明
右正本證明與原本無異。
不得抗告。
                                            書記官    瑞  芳
中      華      民      國     九十      年      八       月   三十一   日
    Ｆ


司法院資訊處製作；財團法人民間司法改革基金會備份。
